臺灣嘉義地方法院交通事件裁定　　　　　　　　　 九十三年度交聲字第二一八號
　　原處分機關　交通部公路總局嘉義市監理站
　　異　議　人　歌琳頓視聽歌唱
　即受處分人）　　　　設嘉義.
　　法定代理人　朱亞太
右列受處分人因違反道路交通管理處罰條例案件，對於交通部公路總局嘉義市監理站
中華民國九十三年十一月十一日所為之處分（原處分案號：嘉監義字第裁七六─Ｌ0
0000000號）聲明異議，本院裁定如左：
        主  文
原處分撤銷。
「歌琳頓視聽歌唱」之車牌號碼ＫＸ─三九三三號自用小貨車行駛，號牌為他物遮蔽
，非行車途中因遇雨、雪道路泥濘所致，處「歌琳頓視聽歌唱」新臺幣陸佰元之罰鍰
並責令改正。
        理  由
一、按汽車行駛，號牌污穢，不洗刷清楚或為他物遮蔽，非行車途中因遇雨、雪道路
    泥濘所致者，處汽車所有人新臺幣三百元以上六百元以下罰鍰，並責令改正、補
    換牌照或禁止其行駛，道路交通管理處罰條例第十四條第三款定有明文。
二、(1)原處分意旨略以：本件受處分人即異議人（下稱異議人）朱亞太即「歌琳頓視
    聽歌唱」之車牌號碼ＫＸ─三九三三號自用小貨車，於民國（下同）九十三年十
    月二日下午三時四十分許，由其受僱人謝海天駕駛，途經嘉義市○○○路與成功
    街口，遭嘉義市警察局第一分局員警林賜川認為前揭小貨車有「領有號牌未依位
    置懸掛」情形，違反道路交通管理處罰條例第十二條第一項第七款規定，攔停稽
    查，當場以嘉市警交字第Ｌ00000000號舉發違規通知單，對於謝海天掣
    單告發；嗣原處分機關即交通部公路總局嘉義市監理站（下稱原處分機關）仍認
    有前揭違規情形，於九十三年十一月十一日，依道路交通管理處罰條例第十二條
    第一項第七款、第二項規定，以嘉監義字第裁七六─Ｌ00000000號裁決
    書裁處異議人罰鍰新台幣（下同）五千三百元，並吊銷前揭小貨車牌照之處分云
    云。(2)聲明異議意旨略以：當時前揭小貨車係由謝海天駕駛，沿路宣傳，因該小
    貨車車斗置放大型廣告看板，異議人為免看板被擋住，疏而將車斗後方之鐵製護
    板放下，造成車後號牌遭放下之車斗護板遮蔽，實則該小貨車前後均懸掛號牌，
    並非未依位置懸掛號牌，此等違規情形應依道路交通管理處罰條例第十四條第三
    款規定裁罰，原舉發與裁決認定之「領有號牌未依位置懸掛」情形與事實不符，
    宜予撤銷等語，並提出當時拍照存證之前揭小貨車照片三張為佐。
三、經查：
  (一)本件異議人所有之前揭小貨車，由謝海天駕駛行經前揭時、地，因警方認有「領
    有號牌未依位置懸掛」情形，當場以前揭違規通知單舉發，而原處分機關亦認有
    該等違規，乃依道路交通管理處罰條例第十二條第一項第七款、第二項規定，以
    前揭裁決書對於本件異議人裁罰五千三百元，並吊銷小貨車牌照之處分等情，業
    經異議人陳述在卷，並有違規通知單及裁決書附卷可查，堪予採認。
  (二)其次，證人謝海天到庭證稱：當時我駕駛的前揭小貨車前後均依規定位置懸掛號
    牌，只是車後號牌被放下的車斗護板遮住，並非未依位置懸掛等語明確（見本院
    九十三年十二月二十二日調查筆錄），核與證人即舉發員警林賜川到庭所證：當
    時我舉發的情形如謝海天所述，只是該小貨車車後依規定位置懸掛之號牌被車斗
    護板遮住，異議人提出的三張照片就是當時情形，我以為這種情形可以按不依指
    定位置懸掛號牌來告發等語相符（見本院九十三年十二月二十二日調查筆錄），
    且異議人提出三張照片，亦顯示前揭小貨車前後確實依規定位置懸掛號牌，只是
    車後號牌被車斗護板遮住之情無訛，有該三張照片附卷足稽（見本院九十三年十
    二月二十二日調查筆錄），此外，本院查無證據足認前揭小貨車於舉發當時，有
    何「領有號牌未依位置懸掛」情事，是認聲明異議意旨所陳，方為真實。
四、綜上，本件異議人之前揭小貨車行駛於道路上，既僅係車後號牌被車斗護板遮蔽
    ，自與道路交通管理處罰條例第十二條第一項第七款關於「已領有號牌而不依指
    定位置懸掛」之情形不同，而應依道路交通管理處罰條例第十四條第三款之規定
    裁罰，且交通部於八十年間曾函示：汽車於前後號牌懸掛處加裝霧燈或以不透明
    物件遮蓋號牌，應依道路交通管理處罰條例第十四條第四款（本院按即現行道路
    交通管理處罰條例第十四條第三款）裁罰等語，亦同此見解，有交通部八十年十
    二月十日（八十）交路字第○四八八四六號函一紙附卷足憑（見本院第九頁），
    是舉發員警認為該等情形亦符合未依規定位置懸掛號牌云云，顯屬誤會。因此，
    原處分機關認為前揭小貨車行駛於道路上，有不依規定位置懸掛號牌之違規，依
    道路交通管理處罰條例第十二條第一項第七款、第二項規定裁處罰鍰並吊銷牌照
    云云，與事實不符，即有未當，本件異議人之聲明異議，為有理由，故前揭裁決
    應予撤銷，由本院另依同條例第十四條第三款及違反道路交通管理事件統一裁罰
    標準表規定，裁處異議人罰鍰六百元，並責令改正，如主文第二項所示，以資適
    法。
據上論斷，應依道路交通案件處理辦法第二十條，裁定如主文。
中      華      民      國    九十三    年      十二      月  三十一    日
                                     臺灣嘉義地方法院交通法庭
                                          法  官  盧  鳳  田
右正本證明與原本無異
如不服本裁定，應於裁定送達後五日內向本院提出抗告狀
中      華      民      國    九十三    年      十二      月    三十一  日
                                          書記官  楊   國  色
